【裁判字號】    89,易,3118
【裁判日期】    900205
【裁判案由】    電子遊戲場業管理條例等
【裁判全文】
臺灣桃園地方法院刑事判決                        八十九年度易字第三一一八號
    公  訴  人  台灣桃園地方法院檢察署檢察官
    被      告  丙○○
右列被告因賭博案件，經檢察官提起公訴（八十九年度偵字第一三四五三號），本院
判決如左：
    主  文
丙○○共同連續在公眾得出入之場所賭博財物，處罰金壹萬貳仟元，如易服勞役以參
佰元折算壹日。
扣案電動賭博機具七七七美滿機貳台（含IC板貳塊）、動物奇觀二代機貳台（含IC板
貳塊）、大舞台機台壹台（含IC板壹塊）、賭資新台幣參仟元、代幣伍佰枚、代幣總
數統計表壹張、洗分表陸張沒收。
        事  實
一、丙○○為位於桃園縣平鎮市○○○路一三八號「翁財記超商」之實際負責人（登
    記負責人為其配偶甲○○），竟與其聘僱之成年員工黃俊偉、陳志強基於概括犯
    意之聯絡，自民國八十九年八月十日起，在上址公眾得出入場所，設置電動賭博
    機具七七七美滿機二台、動物奇觀二代機二台、大舞台機台一台，共同藉此連續
    多次與不特定之人賭博財物，賭客以十比一方式兌換代幣與機台對賭，如押注中
    獎得以不等倍數積分向丙○○、黃俊偉、陳志強兌換同額現金，未中則賭資悉歸
    丙○○所有。嗣於八十九年九月二日下午七時三十分許，當場為警查獲，並扣得
    上開電動賭博機具共五台（含IC板五塊），及兌換籌碼處之賭資新台幣（下同）
    三千元，及丙○○所有供賭博犯罪用之代幣五百枚、代幣總數統計表一張、洗分
    表六張。
二、案經桃園縣警察局平鎮分局報請台灣桃園地方法院檢察署檢察官偵查起訴。
        理  由
一、訊據被告丙○○固不否認於右揭時地擺設機台之事實，然辯稱除為警查獲當天曾
    將機台之分數兌換現金與賭客外，之前均僅兌換二千元以下之禮品云云。然查，
    警方因接獲線報而派遣警員乙○○於八十九年九月二日喬裝賭客前往現場稽查，
    向被告兌換代幣後即與被告擺設之電動賭博機具大舞台對賭，累計至積分一千分
    時，向被告表示洗分，被告前來查看分數後，遂將分數洗掉，並從櫃臺取出一千
    元交付等節，業據證人乙○○於偵查中證述明確，復為被告所不否認，苟被告非
    習於洗分兌換現金之舉，何以未經賭客要求，逕行將分數兌換為現金給付？被告
    上開所辯，無非避重就輕，要無可採。此外復有當場賭博扣案電動賭博機具七七
    七美滿機二台（含IC板二塊）、動物奇觀二代機二台（含IC板二塊）、大舞台機
    台一台（含IC板一塊）、兌換籌碼處之賭資三千元、代幣五百枚、代幣總數統計
    表一張、洗分表六張等物扣案、現場照片十八張附卷佐證，事證明確，犯行堪以
    認定。
二、核被告所為，係犯刑法第二百六十六條第一項前段之普通賭博罪，其與其聘僱之
    成年員工黃俊偉、陳志強二人就上開犯行，有犯意聯絡、行為分擔，均為共同正
    犯，公訴人疏未論即於此，尚有未洽。又其多次犯行，時間緊接、手段相似，顯
    係基於概括之犯意多次觸犯犯罪構成要件相同之罪名，應論以連續犯一罪，並加
    重其刑。爰審酌被告擺設電動賭博機台與人對賭財物，影響社會善良風俗，惟念
    所擺設機台台數並非至鉅，期間不長等一切情狀，量處如主文所示之刑，並諭知
    易服勞役之折算標準。
三、扣案電動賭博機具七七七美滿機二台（含IC板二塊）、動物奇觀二代機二台（含
    IC板二塊）、大舞台機台一台（含IC板一塊）為當場賭博之器具，賭資三千元為
    兌換籌碼處之財物，均應依刑法第二百六十六條第二項沒收；代幣五百枚、代幣
    總數統計表一張、洗分表六張則係被告所有供賭博犯罪所用之物，另依刑法第三
    十八條第一項第二款宣告沒收。
四、公訴意旨另稱：被告為前揭「翁財記超商」之實際負責人，未依電子遊戲場業管
    理條例之規定辦理營利事業登記，竟自八十九年八月十日起，在上址擺設賭博性
    電動玩具七七七美滿機二台、動物奇觀二代機二台、大舞台機台一台，經營電子
    遊戲場業，因認被告違反電子遊戲場業管理條例第十五條規定，涉嫌同條例第二
    十二條之罪。惟按，電子遊戲場業管理條例第十五條雖規定「未依本條例規定辦
    理營業事業登記者，不得經營電子遊戲場業」，其違反者，同條例第二十二條併
    規定「處行為人一年以下有期徒刑、拘役或科或併科新台幣五十萬元以上二百五
    十萬元以下罰金」，惟所謂「電子遊戲場業」，依上開條例第三條規定，係指設
    置電子遊戲機供不特定人益智娛樂之營利事業而言，又所稱「電子遊戲機」，依
    同條例第四條第一項之規定，固係指利用電、電子電腦、機械或其他類似方式操
    縱，以產生或顯示聲光影像、圖案、動作之遊戲機具，或係用上述方式操縱鋼珠
    或鋼片發射之遊樂機具，然同條第二項則明白規定此等遊戲機不得有賭博或妨害
    風化之設計及裝置。再，同條例第二十七條第一項第六款亦規定「經營電子遊戲
    場業者，不得涉有賭博、妨害風化或其他犯罪行為」，其違反此一規定者，依同
    條例第三十一條規定，「處負責人新台幣五十萬元以上二百五十萬元以下罰鍰，
    並令其停業。經法院判決有罪確定者，撤銷其公司或營利事業之登記或部分登記
    事項」。由上述電子遊戲場業管理條例之相關規定，可知該條例係以經營不涉賭
    博、妨害風化之遊樂機具業者為其規範對象，否則既不准經營涉有賭博、妨害風
    化之遊樂機具業者辦理營利事業登記，又令該種業者如未辦理營利事業登記而營
    業，即須科以刑罰，豈不自相矛盾，應非上開條例制訂之本意。綜上，電子遊戲
    場業管理條例第十五條、第二十二條規定，於擺設電動賭博機具供不特定人之人
    賭博之業者並無適用之餘地，公訴人求論以被告擺設電動賭博機具與人賭博之行
    為涉犯電子遊戲場業管理條例第二十二條之罪嫌，自有誤會，惟公訴人既認被告
    此部分犯嫌與上開本院論以賭博罪部分有牽連犯裁判上一罪關係，爰不另為無罪
    之諭知。
五、據上論斷，依刑事訴訟法第二百九十九條第一項前段，刑法第二十八條、第五十
    六條、第二百六十六條第一項前段、第二項、第四十二條第二項、第三十八條第
    一項第二款，罰金罰鍰提高標準條例第一條前段、第二條，判決如主文。
本案經檢察官林安紜到庭執行職務。
中      華      民      國      九十      年      二    月      五      日
                                臺灣桃園地方法院刑事第五庭
                                      法  官  楊  得  君
右正本證明與原本無異。
如不服本判決，應於判決送達後十日內向本院提出上訴狀( 應附繕本 )，上訴於
臺灣高等法院。
                                      書記官  簡  慧  瑛
中      華      民      國      九十      年      二    月      七      日
附論罪科刑依據之法條：
刑法第二百六十六條
在公共場所或公眾得出入之場所賭博財物者，處一千元以下罰金，但以供人暫時娛樂
之物為賭博者，不在此限。
當場賭博之器具與在賭檯或兌換籌碼處之財物，不問屬於犯人與否，沒收之。


司法院資訊處製作；財團法人民間司法改革基金會備份。
